【裁判字號】    89,易,3009
【裁判日期】    900329
【裁判案由】    竊盜
【裁判全文】
臺灣桃園地方法院刑事判決                        八十九年度易字第三九號
    公  訴  人  臺灣桃園地方法院檢察署檢察官
    被      告  丁○○
右列被告因竊盜案件，經檢察官提起公訴（八十九年度偵字第九二七八號），本院判
決如左：
    主  文
丁○○連續在車站竊盜，處有期徒刑壹年貳月。
    事  實
一、丁○○基於意圖為自己不法所有之概括犯意，先於民國八十九年三月十八日上午
    十時許，在台北縣蘆洲市○○街三十七號前，以拾得之鑰匙竊取楊慧屏所有而由
    丙○○使用之車牌號碼ＲＯＸ─八二三號輕型機車一輛（價值新台幣一萬元），
    得手後留供己用，嗣於同年四月十二日上午十一時許，在桃園縣桃園市○○街三
    一０巷口為警查獲，並扣得鑰匙一支，詎仍不知悔改，又於同年四月十四日下午
    五時許，在台北火車站第二月台候車時，乘人潮擁擠疏於防患之際，竟打開乙○○之背包並竊取其內之皮夾一只（內有新台幣二百十一元、健保卡、金融卡、學
    生證、鐵路定期票各一張），得手後據為己有；嗣於同日下午七時十分許，在桃
    園火車站第一月台出口處為警查獲。
二、案經桃園縣警察局桃園分局、內政部警政署鐵路警察局第一警務段報請臺灣桃園
    地方法院檢察署檢察官偵查起訴。
    理  由
一、訊據被告丁○○固坦承騎用上開機車並持有被害人乙○○之皮夾，惟矢口否認右
    揭犯行，辯稱：伊於八十九年四月十二日凌晨在桃園市來來百貨公司五樓向當時
    正在打電動玩具之張幸美借用機車去買安非他命，伊當時係騎錯機車，張幸美之
    機車後來停放在該處亦遭竊，又查獲之乙○○皮夾，係伊在台北火車站候車時，
    有二名外籍勞工指著乙○○之地址並將皮夾交予伊，伊想帶回桃園再交予警察云
    云。經查：右揭事實業據被告於警訊時自白不諱，核與被害人丙○○、乙○○及
    證人甲○○之證述情節相符，且有贓物領據二紙、車輛竊盜、車牌失竊資料個別
    查詢報表─查詢車輛認可資料附卷可稽及鑰匙一支扣案可佐。被告雖辯稱機車係
    因騎錯車及皮夾並非伊所竊云云。惟查：(一)關於機車部分，被告於檢察官偵查時
    始則辯稱：機車係鄭德富於八十九年四月十二日凌晨一、二點時，在桃園市來來
    百貨公司前，因看伊被別人打，所以便叫伊騎乘機車快跑。（見八十九年偵字第
    五六四三號卷第十六頁反面），嗣於檢察官偵查時又改稱：係張幸美將鑰匙交給
    伊，因伊當時欠姓蔡的錢被打，伊要打電話籌錢，張幸美見伊可憐，就將鑰匙交
    給伊，伊係騎錯機車。（見八十九年偵字第九二七八號卷第十四頁）。嗣於本院
    審理時則又改稱：因伊當時有施用毒品安非他命習慣，因之，在桃園市來來百貨
    公司五樓向當時正在打電動玩具之張幸美借機車要去買安非他命云云（見本院九
    十年二月一日審判筆錄）。被告對於機車來源，前後供述竟無一相符，如謂機車
    確為他人所借，自應對於究係何人？在何地點？因何原因交付機車？記憶深刻，
    斷不致有前後不一之情形，且被告對於鄭德富、張幸美為何許人，及如何與渠等
    聯繫均不知悉，足徵所辯機車係鄭德富或張幸美所借之云云，為事後圖卸之詞，
    委無可採，應以其於警訊時之自白為可採。(二)被害人乙○○係於八十九年四月十
    四日十七時三十分由台北站搭乘第一０三五次自強號列車至中壢市，而被告係於
    同日十七時三十五分搭乘第一六七列次普通車至桃園，已據被害人乙○○及被告
    於警訊時分別證陳在卷，因之，兩人所搭乘之火車列次既有不同，則被告可得竊
    取乙○○之地點，自僅限於火車站之月台，殆無疑義。又被告於台北火車站第二
    月台竊取被害人乙○○皮夾後，隨即搭乘第一六七次普通車至桃園火車站下車，
    因其行跡可疑，為當時執行車站肅竊勤務之鐵路警察局警員甲○○沿途追至桃
    園火車站第一月台出口處查獲等情，已據證人即警員甲○○到庭結證在卷，被告
    雖辯解皮夾係二名外籍勞工所交付，伊欲交警查辦云云，然桃園火車站鐵路警察
    分駐所即設於第一月台，被告捨近求遠，且迄出口處為警查獲時，始辯稱要將皮
    夾交付警察，孰能置信？所辯亦為避就之詞，同無可採，應以其於警訊時之自白
    為可採，本件事證明確，被告犯行堪以認定，應予依法諭科。
二、核被告所為，係犯刑法第三百二十條第一項普通竊盜罪及同法第三百二十一條第
    一項第六款之加重竊盜罪。被告先後二次犯行，時間緊接，所犯構成要件相同，
    顯係基於概括犯意為之，應依刑法第五十六條規定論以連續加重竊盜罪一罪，並
    依法加重其刑。爰審酌被告犯罪之動機、目的，犯罪所生之危害及犯罪後猶飾詞
    狡卸，毫無悔改之意等一切情狀，量處如主文所示之刑。扣案鑰匙一支，被告於
    警訊時辯稱係於地上拾獲，且並無證據證明為被告所有，自不得諭知沒收。
據上論斷，應依刑事訴訟法第二百九十九條第一項前段，刑法第五十六條、第三百二
十一條第一項第六款，判決如主文。
本案經檢察官錢明婉到庭執行職務。
中      華      民      國      九十        年    三      月  二十九    日
                                臺灣桃園地方法院刑事第一庭
                                    法  官    黃  斯  偉
右正本證明與原本無異。
如不服本判決，應於判決送達後十日內向本院提出上訴狀( 應附繕本 )，上訴於
臺灣高等法院。
                                    書記官    薛  淑  玲
中      華      民      國      九十        年    四      月      二    日
附論罪科刑依據之法條：
刑法第三百二十一條
犯竊盜罪而有左列情形之一者，處六月以上五年以下有期徒刑：
一、於夜間侵入住宅或有人居住之建築物、船艦或隱匿其內而犯之者。
二、毀越門扇、牆垣或其他安全設備而犯之者。
三、攜帶兇器而犯之者。
四、結夥三人以上而犯之者。
五、乘火災、水災或其他災害之際而犯之者。
六、在車站或埠頭而犯之者。
前項之未遂犯罰之。


司法院資訊處製作；財團法人民間司法改革基金會備份。
